臺灣臺北地方法院刑事判決　　　　　　　　　　　　　九十二年度易字第九０七號
　　公　訴　人　臺灣臺北地方法院檢察署檢察官
　　被　　　告　甲○○
　　　　　　　　丁○○　男　四.
　　右二人共同
　　選任辯護人　張伯時律師
右列被告等因傷害案件，經檢察官聲請以簡易判決處刑（九十二年度調偵字第一三六
號），本院認不宜以簡易判決處刑，改依通常程序審理，本院判決如左：
    主  文
甲○○、丁○○共同傷害人之身體，各處有期徒刑月，如易科罰金，均以佰元折
算壹日。
    事      實
一、甲○○、丁○○與乙○○有金錢債務糾紛，甲○○並對乙○○提出詐欺罪之刑事
    告訴（臺灣臺北地方法院檢察署九十一年度偵字第一六○四號），於民國九十一
    年四月八日下午，雙方至位於臺北市○○路一三一號之臺灣臺北地方法院檢察署
    開庭，雙方並於偵查中發生口角爭執，於同日下午四時許庭訊結束後，甲○○、
    丁○○為找乙○○理論，遂尾隨乙○○，於乙○○出庭步行至該署一樓大廳時，
    甲○○、丁○○即上前質問乙○○，要求乙○○不要離開，為其所拒，遂發生拉
    扯，致甲○○倒在地，甲○○、丁○○二人竟基於傷害人身體之共同犯意聯絡，
    輪流出手毆打乙○○，而傷害乙○○，迄臺灣臺北地方法院檢察署值勤法警到場
    阻止時始罷手，乙○○因而受有左耳五╳五公分及左肩二╳二公分挫傷之傷害。
二、案經乙○○訴由臺灣臺北地方法院檢察署檢察官聲請以簡易判決處刑，本判改依
    通常程序審理。
    理      由
一、訊據被告甲○○、丁○○固坦承有於右揭時、地與告訴人乙○○拉扯之事實，惟
    均矢口否認有何傷害犯行，被告甲○○辯稱：係告訴人先動手，將伊推倒在地，
    伊才以手臂阻擋其離去云云；被告丁○○則以：伊僅在旁勸架，並把告訴人與被
    告甲○○拉開，但未出手打告訴人等語置辯。惟經查：右開犯罪事實迭經告訴人
    於警詢、檢察官訊問及本院審理中指證綦詳，核與現場目擊證人即臺灣臺北地方
    法院檢察署值勤法警蔡琨堯（原名戊○○）及本院值班法警丙○○於偵查中分別
    證稱：「告訴人沒有打被告，是被告推擠告訴人，後來被告怎樣被告女的倒在地
    上，他們彼此有拉扯」、「我看到雙方在拉扯，戊○○在勸阻」等語（詳臺灣臺
    北地方法院檢察署九十一年度偵字第二二二二四號卷第七頁反面、第八頁），於
    本院審理時中亦結證稱：「為為太多人圍在那個地方，至於他們雙方是如何的推
    擠的細節，我不是是看得很清楚，：：：後來就看到有一個人倒在地上，是庭上
    的這個女士（即被告甲○○）倒在地上，不知道為何倒地的原因，債務人是二個
    這兩位被告不讓他們離開，就發生爭吵，就是講話很大聲、推擠，我看到的就是
    庭上的兩位被告就是用手擋住另外一方不讓他們離開，另外一方的一個人就是要
    離開，手或是身體要掙脫，：：：，推擠的動作是被告站在那個人的前面不讓他
    離開，：：：（問：庭上兩位被告在擋時，有無用手去碰到前個要掙脫的人的身
    體的何部位？）有碰到兩個男的腹跟肩膀中間的位置」、「被拉的那個人應該是
    面對著我，拉的人應該是背對著我，被告二人是用雙手去拉兩個人的手臂上臂的
    部分」等語相符（均詳本院九十二年八月六日訊問筆錄且告訴人確受有左耳後挫
    傷瘀血，擦傷大小約五×五公分，由耳延伸至耳前，另左肩二×二公分挫傷、瘀
    血之傷害，且上開傷勢應屬鈍器傷，有台北市立仁愛醫院診斷證明書乙紙及該院
    九十二年五月十四日北市仁醫歷字第○九二六○三八六四○○號、九十二年八月
    二十二日北市仁醫歷字第○九二六○六九八三○○號函各一件附卷可憑，核與告
    訴人指述被毆情節吻合，再參以被告甲○○於本院九十二年十二月十八日審理時
    供稱：「乙○○往外衝，因為他要走，我推他手腕」等情，堪信告訴人指訴非虛
    ，被告甲○○與丁○○辯稱未動手毆打告訴人，未與告訴人拉扯云云，顯係卸責
    之詞，要無可採。本件事證明確，被告二人犯行洵堪認定，均應予依法論科。
二、核被告二人所為，均係犯刑法第二百七十七條第一項傷害罪。被告二人間，有犯
    意聯絡及行為分擔，應論以共同正犯。爰審酌被告二人不思循正當法律程序解決
    合夥糾紛，竟對告訴人暴力相向，且犯後猶飾詞矯飾，顯無悔意，及其犯罪之目
    的、手段、被害人所受之危害等一切情狀，各量處如主文所示之刑，並均諭知易
    科罰金之折算標準。
據上論斷，應依刑事訴訟法第四百五十二條、第二百九十九條第一項前段，刑法第二
十八條、第二百七十七條第一項、第四十一條第一項前段，罰金罰鍰提高標準條例第
一條前段、第二條，判決如主文。
本案經檢察官呂朝章到庭執行職務
中      華      民      國      九十三      年    一    月      十五    日
                                        臺灣臺北地方法院刑事第十三庭
                                            審判長法  官  朱瑞娟
                                                  法  官  吳佳薇
                                                  法  官  陳慧萍
右正本證明與原本無異。
如不服本判決，應於判決送達後十日內向本院提出上訴狀(應抄附繕本)。告訴人
或被害人如對於本判決不服者，應具備理由請求檢察官上訴，其上訴期間之計算
係以檢察官收受判決正本之日期為準。
                                                  書記官  何適熹
中      華      民      國      九十三      年    一    月      十九   日
附錄法條
中華民國刑法第二百七十七條
（普通傷害罪）
傷害人之身體或健康者，處三年以下有期徒刑、拘役或一仟元以下罰金。
犯前項之罪因而致人於死者，處無期徒刑或七年以上有期徒刑；致重傷者，處三年以
上十年以下有期徒刑。
